【裁判字號】    90,訴,6199
【裁判日期】    920109
【裁判案由】    新型專利舉發
【裁判全文】
臺北高等行政法院判決                              九十年度訴字第六一九九號
                              .
    原      告  甲○○
    送達代收人  乙○○
    被      告  經濟部智慧財產局
    代  表  人  蔡練生（局長）住同右
    訴訟代理人  丁○○
                戊○○
    參  加  人  丙○○
右當事人間因新型專利舉發事件，原告不服經濟部中華民國九十年八月三十一日經（
九０）訴字第０九００六三二一一三０號訴願決定，提起行政訴訟，並經本院裁定命
參加人獨立參加被告之訴訟。本院判決如左：
    主  文
原告之訴駁回。
訴訟費用由原告負擔。
    事  實
一、事實概要：緣原告前於民國（下同）八十五年十一月四日以「太陽能熱水器之儲
    水桶改良結構」向被告之前身經濟部中央標準局申請新型專利，經編為第000
    00000號審查，准予專利（下稱系爭案），並於公告期滿後，發給新型第一
    三０一三一號專利證書。嗣參加人以該專利案有違專利法第九十七條、第九十八
    條第一項第一、二款及第二項之規定，不符新型專利要件，檢具證據二為八十三
    年九月二十一日審定公告之第00000000號「改良型太陽能熱水桶」新型
    專利案（下稱引證案），對之提起舉發，案經被告審查，於九十年四月十八日以
    （九０）智專三（三）０五０一八字第０九０八九０００五八一號專利舉發審定
    書為「舉發成立，應撤銷專利權」之處分。原告不服，提起訴願，經遭駁回，遂
    向本院提起本件行政訴訟。
二、兩造聲明：
  (一)原告聲明求為判決：
  (二)被告聲明求為判決：駁回原告之訴。
  (三)參加人未於準備程序及言詞辯論期日到庭，亦未具狀為任何聲明或陳述。
三、兩造之爭點：
    系爭案是否係運用申請前既有之技術或知識，而為熟習該項技術者所能輕易完成
    且未能增進功效，而不具進步性？
甲、原告主張之理由：
一、按以專利法中有關公眾審查制度（異議、舉發）之制定，是為求避免不合法專利
    權之誤准情事，可經由異議或是舉發程序之提出予以撤銷。惟該公眾審查制度之
    良好立意，卻經常被鑽營、投機者運用為阻擾專利權合法實施之手段。因之，公
    眾審查之要義，乃是必須經由「舉證」程序，在充分且具有「證據能力」，特別
    是在系爭專利之結構內容，操作等項足以完全揭示之情況下，始足符合舉證能力
    獲得肯定之合理、合法規定。
    尤以專利法第九十七、九十八條有關新型專利規定中，明白揭示：新型專利是關
    於既有功能之結構改進創作，而達成實用性增進者之謂（稱新型者，謂對物品之
    形狀、構造或裝置之創作或改良，專利法第九十七條定有明文）。因之，功能乃
    是創作所針對之標的，結構內容方為創作暨專利權之真正重點；依此信為新型專
    利之合理、合法釋義。
二、原訴願決定機關所為之決定，原告深感不服且無法苟同，茲陳述理由如下：
    綜觀訴願決定，當可看出，被告機關並不否認原告在訴願決定機關所提訴願理由
    書中，關於引證案中第二圖之結構設計，確實有原告主張之缺失存在，合先敘明
    。惟，訴願決定機關以：「1.引證案熱水桶內部實施例有圖（二）、（三）等二
    種，說明書第七頁第二行『第三圖所示單一貫穿孔 (14)，然將孔口以管體予以
    插接到加熱一側的桶體底部位置，使引入之熱水不會與熱水相混者』。2.另引證
    案入水管 (11)如說明書第八頁『管面上預設一穿孔 (16)．．．延長管末端之管
    面上亦設有多個穿孔 (161)．．．』，故引證案由穿孔 (16)流出之水量較少，
    主要係由下方多個穿孔 (161)流出，於空間擾流有限，引證案穿孔 (16)可避免
    虹吸作用，使電熱器 (13)免於被燒毀之顧慮。3.系爭專利之三通管 (7)僅為引
    證案圖（三）管體 (b)及透氣管 (151)之簡單轉用，為熟習該項技術者所易於思
    及，且無功效增進，不具進步性。」等是項主張，而駁回原告之訴願申請。
    進而，原告要再逐一說明的是：
  (一)就原訴願決定機關謂：「引證案熱水桶內部實施例有圖（二）、（三）等二種，
    說明書第七頁第二行『第三圖所示單一貫穿孔 (14)，然將孔口以管體予以插接
    到加熱一側的桶體底部位置，使引入之熱水不會與熱水相混者』」乙段觀之，實
    際上，就算引證案以此結構設置，亦仍無法有效改善與克服傳統單桶式太陽能熱
    水器所存在之上述種種缺失，進無法達成其目的、功效，且無法與系爭專利相比
    擬，茲陳述理由如下：
    按引證案雖改將傳統單桶式太陽能熱水器，在其桶體10內緣設一隔板12，而將桶
    體10內空間依加熱需要設成不等大小的兩段式空間（即如於其創作說明第四頁第
    十七行起至同頁第十九行止所述，將其中靠近冷水入水管11一側，則分隔成一較
    大空間容量供循環貯水，而於另側則構成一較小的加熱用空間），於第三圖所示
    單一貫穿孔14，雖改以將第二圖所於隔板12板面依桶體組裝上、下分設有之貫穿
    孔14，直接以單一貫穿孔14改以管體予以插接到加熱器一側之桶體底部位置，謂
    達到可使引入之熱水不會與熱水相混之效果。
    然，因經入水管11進入提供容置循環貯水之較大空間內之冷水，將因該插管之孔
    口仍係設於隔板12上，造成該位較大空間內之冷水，仍如引證案之第二圖結構般
    ，而自該孔口進入供加熱用之較小空間內，造成「水流循環對流」情況發生，是
    以，試問：其該位較小空間內之所謂原提供容置較高溫度之水流，豈不同樣仍如
    第二圖結構，而因該冷水之直接流入下，使該呈較高溫水流因與冷水發生混合，
    而降低整個加熱側較小空間內之整體水流溫度，而喪失其結構創作、原欲藉由隔
    板12之區隔呈二大小不同空間之創作目的嗎？其次，其提供作為加熱用之較小空
    間側，如何能有效與提供容置循環貯水之較大空間側（即冷水端）水流作有效阻
    隔分離，俾使位加熱側較小空間內之水流，可確實較之較大空間內文水流溫度為
    高之效果呢？是以，其所加裝於加熱側（即較小空間）之電熱器13，豈不將因較
    大空間內文水流（冷水）與較小空間內文水流（熱水）呈循環對流混合下，令位
    加熱側之較小空間內之水流溫度降低，而須時常藉電熱器13來對該呈較小空間側
    加熱，方可達到其目的、功效呢？進而無形中造成熱損失產生，並導致其整體結
    構之作用目的、功效完全喪失呢？故而，同樣如第二圖結構般，而無法達成其結
    構創作之目的及功效。
  (二)就原訴願決定機關謂：「另引證案入水管 (11)如說明書第八頁「管面上預設一
    穿孔 (16)．．．延長管末端之管面上亦設有多個穿孔 (161)．．．』，故引證
    案由穿孔 (16)流出之水量較少，主要係由下方多個穿孔 (161)流出，於空間擾
    流有限，引證案穿孔 (16)可避免虹吸作用，使電熱器 (13)免於被燒毀之顧慮。
    」乙段觀之，實際上，亦有可議之處：
    按以，引證案之入水管11在插入桶體之部份，乃係設成向下連續彎折狀，且其呈
    連續彎折的管面上，於插入一段高度略高於電熱管的組裝高度，並於插入一段之
    管面上乃又設留有一穿孔16，俾使管內面與桶內空間相通；亦即，其整個冷水在
    藉入水管11而進入較大空間之桶體內時，該冷水將自入水管11所設之二個穿孔
    162、16（一位於連續彎折狀之最底段末端，一位於高度略高於電熱管組裝高度
    之位置處，即一低一高）處分別流入該較大空間之桶體內，試問：其經由入水管
    11進入較大空間桶體內之冷水，在以呈一高一低之穿孔16、162而分別進入較大
    空間之桶體內部時，其一高一低水流間，豈有不產生相互漩渦擾流之情事？
    特別是，相信此乃一般基本常識，即水流之最大特性即在於：「那裏有孔（洞）
    ，水就住那裏走」，今引證案之冷水在藉入水管11而進入較大空間之桶體內時，
    該冷水乃「勢必且一定」自入水管11所設之二個穿孔162、16（一位於連續彎折
    狀之最底段末端，一位於高度略高於電熱管組裝高度之位置處，即一低一高）處
    分別流入該較大空間之桶體內，故，其經由入水管11進入較大空間桶體內之冷水
    ，在以呈一高一低之穿孔16、162而分別進入較大空間之桶體內部時，其一高一
    低水流間，會產生相互漩渦擾流情事乃是絕對不可能避免的，故而，訴願機關之
    是項看法，即有可議之處。
    再加上，如前述，太陽能熱水器，其乃係利用「熱上升原理」，故當其整個太陽
    能熱水器在實際使用過程中，再次參閱第二圖及第三圖下，當可清楚看出，若其
    所謂一副熱水管連通至較大空間內，並使副熱水管e內之熱水進入該較大空間內
    部時，該熱水豈不又剛好與經由設於位該較高處之冷水形成混合，而又降低了整
    個經副熱水管e進入較大空間內之水溫溫度？是以，其亦根本無法達成其結構所
    欲達成之目的。
  (三)就原訴願決定機關謂：「系爭專利之三通管 (7)僅為引證案圖（三）管體 (b)及
    透氣管 (151)之簡單轉用，為熟習該項技術者所易於思及，且無功效增進，不具
    進步性。」乙段，仍有可議之處：
    按，原告要先說明的是：引證案中之透氣管151之作用目的，乃在於提供調節桶
    體內外壓力平衡；而其管體b，則是提供可予以插接到加熱器一側之桶體底部位
    置，進而達到所謂可使引入之熱水不會與熱水相混之效果而已，而為二個不同之
    構件結構設計，特別是，其無論是於隔板12的上貫穿孔14或桶體10頂緣可設留一
    透氣孔15連通伸出到桶外適當高度者，其作用目的，亦乃如傳統於單桶式太陽能
    熱水器，其所於桶體頂緣上所設之透氣孔般，而無任何新穎性與創造性而言。
三、反觀系爭專利，參閱系爭案當初核准之新型專利說明書影本，按其欲主張專利保
    護結構及所欲達成之目的、功效，乃如本案申請專利範圍所述般：「1.一種『太
    陽能熱水器之儲水桶改良結構』，乃系採單桶式結構，主要乃具有一儲水桶，其
    特徵在於：該儲水桶內部空間乃區隔成主熱水桶4及副熱水桶5，於該主熱水桶4
    乃裝設有電熱裝置41，且有一主進熱水管43與太陽能集熱板6內之集熱管出水端
    進通，另其連接有一三通管7，該三通管7一端乃為排氣管71，另一端則為連接副
    熱水桶5之連通管72，另並設有一出熱水管44俾供使用者接引熱水使用，於該副
    熱水桶5乃於其底端設進水管42與水塔8連通，又其與集熱板6內之集熱管進水端
    以一出冷水管51連通，另其亦與該集熱板6內之集熱管出水端以一副進熱水管52
    連通，且其進水位置乃低於該主熱水桶4之主進熱水管43進水位置者；藉由上述
    結構，特可提供一種太陽能熱水器之儲水桶改良結構者。2.如申請專利範圍第1.
    項所述，其中於該儲水桶中，乃係以隔熱材料區隔該主、副水熱桶4、5者。3.如
    申請專利範圍第1.項所述，其中該主熱水桶4與副熱水桶5之容積比乃為1:2者。
    4.如申請專利範圍第1.項所述，其中該集熱板6內集熱管所加熱之熱水乃係以一
    控制開關先導入主熱水桶4達滿水位後，即轉導入副熱水桶5者。」
    進而，即可看出：系爭專利整體結構乃可確實如其「申請專利範圍」中提供所欲
    達成之作用目的暨功效，特別是，其主熱水桶4內之熱水與副熱水桶5內之熱水（
    或溫水甚或冷水）間，可達到一確實有效「區隔分離」之功效增進（此乃本案較
    之引證案功效進步部份），而且，其於主熱水桶5與副熱水桶間所連接之「三通
    管7」，乃如其圖式所示，因乃呈「『完全突出』於整個桶體之外緣中，而今當
    該主熱水桶水位使用降低後，該副熱水桶內之熱水乃係經可藉由突出於桶體外緣
    之三通管後，再進入主熱水桶中提供補充，故其整個主熱水桶4內所容置呈較高
    溫之水流因而乃可完全不致與副熱水桶5中所容置呈較低溫之水溫間產生循環對
    流情事發生，亦即，其主熱水桶4內容置較高溫之水流完全不致與副熱水桶5內所
    容置呈較低溫之水流間產生對流混合情事，而將二者間作完全分離阻隔情況下，
    今熱量得以有效保持，並隨時保持熱水之供應者」。
    是以，經由上述說明下，當可看出，原訴願決定機關謂：「系爭專利之三通管
    (7)僅為引證案圖（三）管體 (b)及透氣管 (151)之簡單轉用，為熟習該項技術
    者所易於思及，且無功效增進，不具進步性。」乙段見解，根本亦有待商榷。
    然，原訴願決定機關及被告機關竟完全忽略此一功效增進部份（亦即得令主熱水
    桶4內之熱水與副熱水桶5內之熱水（或溫水甚或冷水）間，可達到一「完全阻隔
    分離」之效果。特別是，引證案結構創作之最大缺失即在其熱水桶藉隔板分隔成
    一較大空間及一較小空間後，其位較大空間內供所謂循環貯水及所謂提供加熱作
    用之較小空間內之水流，「根本無法作一完全之阻絕分離」，而仍如傳統單桶式
    太陽能熱水器般，形成其提供加熱用之較小空間（即熱水側）與提供循環貯水之
    較大空間（冷水側）兩者間，造成循環對流混合情事發生，而無法有效達到其結
    構創作所欲主張達成之目的功效。
    特別是，原告要強調是，原訴願決定機關及被告機關根本完全忽略有關本段較引
    證案功效增進部份之陳述與答辯，而斷謂本案與引證案間之「乃構造及技術手段
    與系爭專利相同」，實有欠公允，有待商榷，且無法接受。
    故而，當可在在顯示，系爭專利不論在「結構上」、「技術上」、甚至「所欲達
    成之功效增進等進步性效果」上，皆優於引證案；實非如被告機關在既知本案與
    引證案間，實為兩「不同空間型態」之結構創作下，所謂「構造及技術手段與系
    爭專利相同。」之此等草率結論得以比擬者，且其在結構上乃可確實有效達成其
    所欲提供之目的功效外，更是較之引證案有明顯之進步性，是以，原決定機關及
    被告機關是項審定結論，實有待商榷，且不足為採。
    至於被告機關另謂：「另系爭專利申請專利範圍第二項『隔熱材料』、第三項『
    容積比』、第四項『控制開關』等附屬特徵皆屬系爭專利結構特徵中之細部描述
    ，乃為熟習該項技術者所能輕易完成且未能增進功效者，亦不具進步性。」乙段
    ，概系爭專利之主要申請專利範圍（即第1.項主項）既與引證案在結構創作、暨
    所欲達成之目的功效上，有明顯功效增進，而與引證案明顯之進步性下，且有關
    該第二項及第三項係為附屬項，而乃依附在主項，今主項既較之引證案在結構所
    達成目的功效上，其進步性情況下，該二附屬項自無被告機關主張理由之適用。
四、綜上所陳，本件參加人所持舉證內容，與系爭專利並不相同，不具證據力之事實
    已如前列所陳述。請判決撤銷原決定及原處分，以維專利法制暨保障原告之合法
    權益，至感德便。
乙、被告主張之理由：
一、起訴理由謂：引證案圖（三）插管 (b)孔口 (14)設於隔板 (12)上，較大空間內
    之冷水會自該孔口 (14)進入供加熱用之較小空間，造成水流循環對流情況，而
    產生熱損失；引證案冷水由入水管 (11)而進入較大空間之桶體，於一高一低之
    穿孔 (16)(162)間會產生漩渦擾流，且由副熱水管 (e)進入之熱水和高處穿孔
    (16)之冷水混合，將降低副熱水管 (e)進入較大空間內之水溫；引證案透氣管
    (151)管體 (b)為二個不同構件結構設計，無任何新穎性與創作性可言，而系爭
    專利主熱水桶 (4)與副熱水桶 (5)間所連接之三通管 (7)完全突出於整個桶體外
    緣，主熱水桶 (4)內容置較高溫之水完全不致與副熱水桶 (5)內較低溫之水產生
    對流混合，具進步性云云。然查系爭專利三通管 (7)連通副熱水桶 (5)上端處和
    主熱水桶 (4)底端處和引證案插管 (b)以孔口 (14)連通較大空間上端和較小空
    間底端處等兩者均是作為主熱水桶 (4)較小空間隨時有熱水使用之補充水流通道
    ，引證案插管並無對流循環情事；引證案入水管 (11)管面上預設一穿孔 (16)延
    長管末端設多個穿孔 (161)，故由穿孔 (16)流出之水量較少，主要係由下方多
    個穿孔 (161)流出，於大空間擾流有限，引證案穿孔 (16)可避免虹吸作用，使
    電熱器 (13)免於被燒毀之顧慮，另太陽能熱水器在白天儲存熱能時由副熱水管
    (e)進入較大空間之熱水本就有預熱較大空間冷水之作用，使其進入集熱板(20)
    有較佳之循環加熱效果；系爭專利構造及技術手段（詳如舉發審定書理由（二）
    ）已為引證案所揭露，系爭專利突出於桶體外緣之三通管 (7)僅為引證案圖（三
    ）管體 (b)及透氣管 (151)之簡單轉用，為熟習該項技術者所易於思及，且無功
    效增進，不具進步性。
二、綜上所述，被告原處分並無違法，請駁回原告之訴。
    理  由
一、本件被告之代表人原為陳明邦，九十一年九月九日變更為蔡練生，茲由其具狀聲
    明承受訴訟，核無不合，應予准許，先為明。
二、按凡對物品之形狀、構造或裝置之創作或改良，而可供產業上利用者，得依法申
    請取得新型專利，為專利法第九十七條暨第九十八條第一項所明定。故其新型如
    「係運用申請前既有之技術或知識，而為熟習該項技術者所能輕易完成且未能增
    進功效時」，雖無欠缺新穎性之情事，仍不得申請取得新型專利，復為同法第九
    十八條第二項所明定。
三、本件系爭第00000000號「太陽能熱水器之儲水桶改良結構」新型專利案
    ，係採單桶式結構，主要乃具有一儲水桶，其特徵在於：該儲水桶內部空間乃區
    隔成主熱水桶及副熱水桶，於該主熱水桶乃裝設有電熱裝置，且有一主進熱水管
    與太陽能集熱板內之集熱管出水端連通，另其連接有一個三通管，該三通管一端
    乃為排氣管，另一端則為連接副水桶之連通管，另並設有一出熱水管俾供使用者
    接引熱水使用，於該副熱水桶乃於其底端設進水管與水塔連通，又其與集熱板內
    之集熱管進水端以一出冷水管連通，另其亦與該集熱板內之集熱管出水端以一副
    進熱水管連通，且其進水位置乃低於該主熱水桶之主進熱水管進水位置者；藉由
    上述結構，特可提供一種太陽能熱水器之儲水桶改良結構者。參加人所提舉發證
    據二為八十三年九月二十一日審定公告之第00000000號「改良型太陽能
    熱水桶」新型專利案（即引證案）。被告機關係認，引證案圖（三）熱水桶以隔
    板區隔為大小不同之兩空間，較小空間設有電熱器，且有一主進熱水管與太陽能
    集熱板出水端連通；熱水桶之小空間設有透氣管、隔板上方設貫穿孔並以管體插
    入小空間下方，小空間外璧設置管體俾供使用者接引熱水使用；熱水桶之大空間
    設水塔引接入的入水管，集熱板之集熱管進水端以一出冷水管連通，亦與集熱管
    出水端以一副熱水管連通等構造及技術手段皆與系爭專利相同，系爭專利之三通
    管僅為引證案圖（三）管體及透氣管之簡單轉用，為熟習該項技術之人士所易於
    思及，且無功效之增進，難謂系爭專利具進步性。另系爭專利申請專利範圍第二
    項「隔熱材料」、第三項「容積比」、第四項「控制開關」等附屬特徵皆屬系爭
    專利結構特徵中之細部描述，為熟習該項技術者所能輕易完成且未能增進功效者
    ，亦不具進步性，系爭專利違反專利法第九十八條第二項之規定，乃為「舉發成
    立，應撤銷專利權」之處分。原告不服，主張引證案圖（二）隔板 (12)上、下
    側分別設有一貫穿孔 (14)連通兩分隔的空間，將造成水流循環，將使小空間之
    水溫降低；又其入水管 (11)設有二個穿孔 (162)(16)，水流將於較大空間之桶
    體產生漩渦擾流；系爭專利三通管 (7)完全突出於整個桶體外緣，主熱水桶
    (4)較高溫之水不致與副熱水桶 (5)較低溫之水產生對流混合，具進步性云云，
    提起訴願，經遭駁回，原告猶不服，提起行政訴訟，主張理由如事實欄所載。
四、本院查：
  (一)引證案熱水桶內部實施例有圖（二）、（三）等兩種，其說明書第七頁第二行載
    明「如第三圖所示單一貫穿孔 (14)，然將孔口以管體予以插接到加熱一側的桶
    體底部位置，使引入之熱水不會與熱水相混者：：」，即引證案實施例圖（三）
    ，除於桶體的內緣以一隔板 (12)將桶體的內部空間予以區○○○段式的空間外
    ，並於隔板 (12)上設一孔口 (14)，有插管 (b)以孔口 (14)連通較大空間上端
    和較小空間底端處，另於桶體頂緣設留一透氣孔(151)連通伸出到桶外適當高度
    （參見原處分卷第四頁），此與系爭案以三通管 (7)連通副熱水桶 (5)上端處和
    主熱水桶 (4)底端處（參見系爭案說明書第六圖，原處分卷第四十五頁）之技術
    構想相似，均是以一連通管作為主熱水桶 (4)或較小空間隨時有熱水使用之補充
    水流通道，可見系爭案突出於桶體外緣之三通管 (7)僅為引證案圖（三）管體
    (b)及透氣管 (151)之簡單轉用，為熟習該項技術者所易於思及。且引證案實施
    例圖（三）插管 (b)之設計，因僅係以一孔及一倒Ｌ形管連通一個空間的上端和
    另一空間的底端處，不致產生對流循環情事，原告指稱引證案較大空間內之冷
    水會自該孔口 (14)進入供加熱用之較小空間，造成水流循環對流情況，而產生
    熱損失云云，只會發生在引證案實施例圖（二），因其於隔板 (12)上下各設一孔
    口 (14)，原告認引證案實施例圖（三）亦會造成水流循環對流，致損失熱能云云
    ，容有誤會。
  (二)引證案入水管 (11)如其說明書第八頁所載「於管面上預設一穿孔 (16)與桶內部
    相通，而於延長管體末端之管面上亦設有多個穿孔 (161)，而設於插入中段管面
    上的穿孔 (16)，主要在防止水塔內流完後未補充時，當較低處的水龍頭仍繼續
    做取水動作時，當水桶內較高的水位反向流出使水面低於該穿孔 (16)處時，因
    為透空的緣故，使管內的壓力與桶內壓力相平衡而無壓力差之虹吸作用，可防止
    熱水桶 (10)內的水繼續反向流出，使電熱器 (13)可能有被燒毀之顧慮，至於末
    端管面的多個穿孔 (161)，主要供水流入桶內時釋出迅速，以節省進水的時間者
    。．．．」，故引證案由穿孔 (16)流出之水量較少，主要係由下方多個穿孔
    (161 )流出，於大空間擾流有限，引證案穿孔 (16)可避免虹吸作用，使電熱器
    (13) 免於被燒毀之顧慮；另引證案之太陽能熱水器在白天儲存熱能時由副熱水
    管 (e) 進入較大空間之熱水，本就有預熱較大空間冷水之作用，使其進入集熱
    板 (20) 有較佳之循環加熱效果。原告指稱引證案冷水由入水管 (11)進入較大
    空間之桶體，於一高一低之穿孔 (16)(162)間會產生漩渦擾流，且由副熱水管
    (e)進入之熱水和高處穿孔 (16)之冷水混合，將降低副熱水管 (e)進入較大空間
    內之水溫云云，亦有誤會。
五、綜上所述，系爭案之構造及技術手段已為引證案所揭露，為熟習該項技術者所易
    於思及，且無功效增進，不具進步性。從而被告機關所為本案「舉發成立，撤銷
    系爭專利權」之處分，揆諸首揭法條規定，洵屬正確，訴願決定予以維持，亦無
    違誤，原告起訴意旨，仍執前詞及個人主觀之見解，請求撤銷訴願決定及原處分
    ，為無理由，應予駁回。至兩造其餘攻擊防禦方法，於本件判斷不生影響，爰不
    再逐一論斷，附此敘明。
據上論結，本件原告之訴為無理由，爰依行政訴訟法第九十八條第三項前段，判決如
主文。
中    華    民    國    九十二      年      一        月        九      日
                                  臺北高等行政法院  第三庭
                                            審判長  法  官  姜素娥
                                                    法  官  吳東都
                                                    法  官  林文舟
右為正本係照原本作成。
如不服本判決，應於送達後二十日內，向本院提出上訴狀並表明上訴理由，如於本判
決宣示後送達前提起上訴者，應於判決送達後二十日內補提上訴理由書（須按他造人
數附繕本）。
中    華    民    國    九十二      年      一        月        九      日
                                                    書記官  余淑芬


司法院資訊處製作；財團法人民間司法改革基金會備份。
